【裁判字號】    98,易,305
【裁判日期】    981130
【裁判案由】    妨害公務
【裁判全文】
臺灣臺東地方法院刑事判決               98年度易字第305號
公  訴  人  臺灣臺東地方法院檢察署檢察官
被      告  甲○○
上列被告因妨害公務案件，經檢察官提起公訴（98年度偵字第16
47號），被告於準備程序時就被訴事實為有罪之陳述，經本院裁
定改依簡式審判程序進行審理，判決如下：
    主  文
甲○○犯妨害公務執行罪，處有期徒刑貳月，如易科罰金，以新
台幣壹仟元折算壹日。緩刑貳年，緩刑期間付保護管束，並應向
指定之公益團體、地方自治團體或社區提供肆拾小時之義務勞務
。
    犯罪事實
一、甲○○於民國（下同）97年間曾因公共危險案件，經本院判
    處拘役45日確定，並於97年3月21日易科罰金執行完畢，猶
    不知悔改，復於98年9月6日晚上6、7時離家後，在不詳地點
    飲酒後，於同日晚上11時許返回臺東縣海端鄉海端村山界73
    之1號家中，因其妻陳雅蘋對其飲酒行為予以責難，甲○○
    心生不滿，即毆打陳雅蘋成傷（傷害部分，經檢察官為不起
    訴處分），陳雅蘋見甲○○與往昔情形不同，為自己及孩子
    之人身安全，遂報警要求員警前來處理，當員警於同月7日
    凌晨1時許到達上址時，甲○○即持鐮刀要抓陳雅蘋，員警
    蘇洵杰為防止甲○○之行為危及在場其他人員生命、身體危
    險，靠近奪取甲○○手中的鐮刀丟棄在地，以執行警察職務
    ，惟激怒甲○○，甲○○即朝正執行警察職務之蘇洵杰揮拳
    施強暴，而將員警蘇洵杰眼鏡打下，致使該眼鏡毀損（毀損
    部分未據告訴），此時，員警胡瑞榮見狀，遂趨前壓制逮捕
    甲○○，甲○○又朝正依法執行逮捕職務之員警胡瑞榮手臂
    咬下，致員警胡瑞榮受有雙側手肘開放性傷口（傷害部分未
    據告訴）。
二、案經臺東縣警察局關山分局報請臺灣臺東地方法院檢察署檢
    察官偵查起訴。
    理  由
一、本件被告甲○○所犯非死刑、無期徒刑、最輕本刑為3年以
    上有期徒刑之罪，或高等法院管轄第一審之案件，被告於本
    院準備程序進行中，就被訴事實為有罪之陳述，經告以簡式
    審判程序之旨，並聽取檢察官、被告之意見後，本院裁定改
    依簡式審判程序進行審理，是本件之證據調查，依刑事訴訟
    法第273條之2規定，不受同法第159條第1項、第161條之2、
    第161條之3、第163條之1及第164條至第170條規定之限制，
    合先敘明。
二、上開犯罪事實，迭據被告甲○○於警偵訊及本院審理時坦承
    不諱，核與證人陳雅蘋於警詢，及證人蘇洵杰與胡瑞榮於偵
    查時結證情節相符，復有證人胡瑞榮財團法人佛教慈濟綜合
    醫院關山分院診斷證明書1紙、照片8幀可資佐證，足徵，被
    告之自白與事實相合，可以採信，本件事證明確，被告施強
    暴妨害公務執行犯行堪以認定，應予依法論科。
三、核被告甲○○所為，係犯刑法第135條第1項之妨害公務罪。
    爰審酌被告無犯罪前科，此有臺灣高等法院被告前案紀錄表
    存卷可按，素行尚可，惟酒後即對執勤員警施強暴，導致員
    警一人眼鏡破損，另一員警受傷，公然挑戰公權力之執行，
    所生危害非輕，尚未賠償員警所受損害，於本院審理時供認
    全部犯行，頗有悔意，態度尚稱良好等一切情狀，量處如主
    文所示之刑，並諭知易科罰金之折算標準，以示懲儆。次查
    ，被告前未曾因故意犯罪受有期徒刑以上刑之宣告，有臺灣
    高等法院被告前案紀錄表存卷可按，其因一時思慮欠周，致
    罹刑典，犯後已供認犯行，深具悔意，經此教訓，當知所警
    惕信無再犯之虞，本院綜核其個人及家庭環境各情，因認其
    所受宣告之刑以暫不執行為適當，爰依刑法第74條第1項第1
    款、第2項第5款規定，宣告緩刑2年，並應於緩刑期內向指
    定之公益團體、地方自治團或社區提供義務勞務40小時，並
    依刑法第93條第1項第2款之規定，宣告緩刑期間付保護管束
    ，期能使被告於義務勞務過程及保護管束期間，確切明瞭其
    行為所造成之危害，並培養正確法治觀念。至於被告究應向
    何公益團體、地方自治團體或社區提供義務勞務，屬執行之
    問題，應由執行檢察官斟酌全案情節及各公益團體、地方自
    治團體或社區之需求，妥為指定，併予敘明。末按，檢察官
    雖建請對被告宣告不附條件之緩刑，惟因，被告前已因酒後
    不能安全駕駛罪遭本院判處拘役並執行完畢，今又酒後犯妨
    害公務，又未對受害員警賠償，為使被告有所警惕，故不宜
    宣告不附條件之緩刑。若被告未能依執行檢察官之指揮履行
    義務勞務，情節重大，檢察官得聲請法院撤銷其緩刑之宣告
    ，附此敘明。
據上論斷，應依刑事訴訟法第273條之1第1項前段、第299條第1
項前段，刑法第135條第1項、第41條第1項前段、第74條第1項第
1款、第2項第5款、第93條第1項第2款，刑法施行法第1條之1第1
項、第2項前段，判決如主文。
本案經檢察官乙○○到庭執行職務。
中    華    民    國    98    年    11    月    30    日
                  刑事第一庭  法  官  陳義忠
以上正本證明與原本無異。
如不服本判決應於收受送達後10日內向本院提出上訴書狀，並應
敘述具體理由；其未敘述上訴理由者，應於上訴期間屆滿後20日
內向本院補提理由書（均須按他造當事人之人數附繕本）。「切
勿逕送上級法院」。告訴人或被害人對於本判決如有不服，請書
具不服之理由狀，請求檢察官上訴者，其上訴期間之計算係以檢
察官收受判決正本之日期為準。
                              書記官  王希文
中    華    民    國    98    年    11    月    30    日
中華民國刑法第135條（妨害公務執行及職務強制罪）
對於公務員依法執行職務時，施強暴脅迫者，處3年以下有期徒
刑、拘役或3百元以下罰金。
意圖使公務員執行一定之職務或妨害其依法執行一定之職務或使
公務員辭職，而施強暴脅迫者，亦同。
犯前二項之罪，因而致公務員於死者，處無期徒刑或 7 年以上有
期徒刑；致重傷者，處3年以上、10年以下有期徒刑。


司法院資訊處製作；財團法人民間司法改革基金會備份。
